臺灣高等法院刑事判決　　　　　　　 100年度上訴字第2655號
上　訴　人
即　被　告　何雅燕
上列上訴人即被告因違反毒品危害防制條例案件，不服臺灣桃園
地方法院100年度審訴字第286號，中華民國100年7月28日第一審
判決（起訴案號：臺灣桃園地方法院檢察署99年度毒偵字第4146
號），提起上訴，本院判決如下：
    主  文
上訴駁回。
    事  實
本審認定之事實與第一審判決書所記載之事實相同，茲引用之。
    理  由
一、按刑事訴訟法第350條、第361條、第362條、第367條規定，
    不服地方法院之第一審判決而上訴者，須提出上訴書狀，並
    應敘述具體理由，為上訴必備之程式；其所提出之書狀未敘
    述上訴理由，或僅曾以言詞陳述上訴理由者，均應於上訴期
    間屆滿後20日內補提理由書於第一審法院。第一審法院經形
    式審查，認逾期未補提上訴理由者，應定期間先命補正，逾
    期未補正者，為上訴不合法律上之程式，應以裁定駁回。倘
    已提出上訴理由，但所提非屬具體理由者，則由第二審法院
    以上訴不合法律上之程式，判決駁回。而所謂具體理由，必
    係依據卷內既有訴訟資料或提出新事實、新證據，指摘或表
    明第一審判決有何採證認事、用法或量刑等足以影響判決本
    旨之不當或違法，而構成應予撤銷之具體事由，始克當之（
    例如：依憑證據法則具體指出所採證據何以不具證據能力，
    或依憑卷證資料，明確指出所為證據證明力之判斷如何違背
    經驗、論理法則）；倘僅泛言原判決認定事實錯誤、違背法
    令、量刑失之過重或輕縱，而未依上揭意旨指出具體事由，
    或形式上雖已指出具體事由，然該事由縱使屬實，亦不足以
    認為原判決有何不當或違法者（例如：對不具有調查必要性
    之證據，法院未依聲請調查亦未說明理由，或援用證據不當
    ，但除去該證據仍應為同一事實之認定），皆難謂係具體理
    由，俾與第二審上訴制度旨在請求第二審法院撤銷、變更第
    一審不當或違法之判決，以實現個案救濟之立法目的相契合
    ，並節制濫行上訴。是不服地方法院之第一審判決而上訴者
    ，須提出上訴書狀，且應於上訴書狀本身內敘明上訴之具體
    理由，如不能認係具體理由者，上訴即非合法。
二、本件上訴人即被告何雅燕不服原審判決，提起上訴，其上訴
    意旨略稱：被告於審理時已坦承不諱，並願意接受美沙冬替
    代療法，自參加替代療法和心理治療課程，迄今已達10個多
    月，有衛生署桃園療養院之診斷證明書附卷可佐，懇請鈞院
    給予被告改惡遷善之機會，於緩起訴結束後，為社會貢獻己
    力云云。
三、惟查：
(一)按量刑係法院就繫屬個案犯罪之整體評價，為事實審法院得
    依職權自由裁量之事項，量刑判斷當否之準據，應就判決之
    整體觀察為綜合考量，苟已斟酌刑法第57條各款所列情狀，
    而未逾越法定刑度，如無偏執一端，致有明顯失出失入之恣
    意為之情形，上級審法院即不得單就量刑部分遽指為不當或
    違法。次按毒品危害防制條例第24條規定，檢察官固得對施
    用毒品之被告為緩起訴處分，同時並附帶命被告完成戒除毒
    癮之治療，此乃係鑑於對若干施用毒品者若僅施以徒刑尚不
    足以斷絕毒癮，遂令檢察機關與行政院衛生署合作，由檢察
    官審酌個案情形及公共利益之維護，得援引上開規定，改以
    緩起訴處分方式轉介毒品施用者前往醫療院所治療。因此，
    對於施用毒品者，得否以刑事訴訟法第253條之2第1項第6款
    之規定，由檢察官為緩起訴處分，並附命完成戒癮治療以替
    代刑事追訴，仍委諸檢察官斟酌具體個案情節及公共利益之
    維護予以裁量。
(二)原判決就如何認定被告何雅燕犯行所依憑之證據及量定宣告
    刑之理由，業已審酌被告基於施用第一級毒品海洛因、第二
    級毒品甲基安非他命之犯意，於99年7 月31日晚間某時，在
    其友人位於桃園縣桃園市○○路之住處，分別以針筒注射之
    方式施用第一級毒品海洛因1 次，以吸食器燒烤方式施用第
    二級毒品甲基安非他命1 次等情，業據被告於原審坦承不諱
    ，且被告於民國99年8月1日凌晨零時30分許為警採集之尿液
    ，經送驗結果，分別呈嗎啡、甲基安非他命陽性反應，有桃
    園縣政府警察局桃園分局被採尿人尿液暨毒品檢體真實姓名
    與編號對照表、檢體監管紀錄表、臺灣檢驗科技股份有限公
    司UL/2010/80260號濫用藥物檢驗報告各1份等在卷可稽（見
    99年度毒偵字第4146號第29至30、49頁），且並扣案之透明
    結晶1包經送鑑定後，確有甲基安非他命之成分（驗餘毛重
    0.2328公克），亦有臺灣檢驗科技股份有限公司UL/2010/80
    221號濫用藥物檢驗報告1份存卷可考（見99年度毒偵字第41
    46號第54頁）及分裝袋1個扣案可資佐證；被告之行為係犯
    係犯毒品危害防制條例第10條第1項之施用第一級毒品罪及
    同條例第10條第2項之施用第二級毒品罪，被告於施用第一
    級、第二級毒品前後持有第一級、第二級毒品之低度行為分
    別為施用毒品之高度行為所吸收，均不另論罪，被告所犯上
    開二罪間，犯意各別，行為互殊，應分論併罰；被告前於90
    年間因施用毒品案件，經原審以90年度毒聲字第3192號裁定
    送觀察、勒戒後，因認有繼續施用毒品之傾向，經原審以91
    年度毒聲字第81號裁定令入戒治處所施以強制戒治，因其戒
    治成效經評定為合格，復經原審以91年度毒聲字第1685號裁
    定停止戒治並付保護管束，嗣因保護管束期間違反保護管束
    應遵守事項情節重大，再經原審以91年度毒聲字第2778號裁
    定撤銷停止戒治，並令入戒治處所施以強制戒治，而於93年
    6月20日強制戒治期滿執行完畢，該次施用毒品犯行，並經
    臺灣桃園地方法院檢察署檢察官以93年度戒毒偵字第286號
    為不起訴處分確定，復於前開強制戒治執行完畢釋放後5年
    內之93年9月間，因施用毒品案件，經原審以95年度訴字第
    556號判決，判處有期徒刑8月確定，入監執行後，甫於96年
    3月17日刑期期滿執行完畢，係5年內故意再犯本件有期徒刑
    以上之上開各罪，為累犯，應依刑法第47條第1項規定加重
    其刑；並審酌被告之素行、其曾因施用毒品案件，觀察、勒
    戒執行完畢，仍無戒除毒癮之決心，再為本件施用毒品犯行
    ，顯見其定力不足、意志不堅、易受外界誘惑，原不宜寬縱
    ，惟念其於原審始終坦承犯行，態度尚屬良好等一切情狀，
    分別量處有期徒刑8月、4月；又扣案之甲基安非他命1包（
    驗餘毛重0.2328公克），係屬查獲之第二級毒品，應依毒品
    危害防制條例第18條第1項前段規定，不問屬於犯人與否，
    併予宣告沒收銷燬之；又扣案之分裝袋1個，係被告所有供
    其施用本案毒品所用之物，業據被告供明在卷，應依刑法第
    38條第1項第2款之規定，宣告沒收，從形式上觀之，核無認
    定事實錯誤及濫用量刑權限，亦無其他失出或失入之違法或
    失當之處。
(三)至被告經臺灣桃園地方法院檢察署檢察官審酌案情就被告施
    用第一、二級毒品犯行提起公訴，而非予以被告緩起訴處分
    ，被告上訴意旨猶請給予緩起訴云云，自與前揭規定不符，
    法院就檢察官提起公訴之案件，亦不得為不起訴或緩起訴處
    分。綜上，被告上訴意旨所述無非對本件犯行深表悔悟或純
    屬其個人主觀上對法院量刑之期盼，尚不足以影響原判決之
    本旨，其所執上訴理由，顯非依據卷內既有訴訟資料或提出
    新事實、新證據，指摘或表明第一審判決有何採證認事、用
    法或量刑等足以影響判決本旨之不當或違法，而構成應予撤
    銷之具體事由。是被告上訴，未以書狀敘述具體理由，揆諸
    上揭規定，自屬不合法律上之程式，爰不經言詞辯論，逕予
    駁回。
據上論結，應依刑事訴訟法第367條前段、第372條、第373條，
判決如主文。
中    華    民    國   100    年    9     月    21    日
                  刑事第十一庭      審判長法  官  許宗和
                                          法  官  潘進柳
                                          法  官  沈君玲
以上正本證明與原本無異。
施用第一級毒品部分如不服本判決，應於收受送達後10日內向本
院提出上訴書狀，其未敘述上訴之理由者並得於提起上訴後10日
內向本院補提理由書（均須按他造當事人之人數附繕本）「切勿
逕送上級法院」。
施用第二級毒品部分不得上訴。
                                          書記官  彭于瑛
中    華    民    國   100    年    9     月    22    日